【裁判字號】    91,簡上,556
【裁判日期】    920321
【裁判案由】    侵權行為損害賠償
【裁判全文】
臺灣臺北地方法院民事判決  九十一年度簡上字五五六號
    上  訴  人  甲○○
    被上訴人    丙○○
    訴訟代理人  乙○○
右當事人間請求侵權行為損害賠償事件，上訴人對於中華民國九十一年六月二十一日
臺灣臺北地方法院台北簡易庭九十一年北簡字第一○四二五號第一審判決提起上訴，
本院判決如左：
    主  文
上訴駁回。
第二審訴訟費用由上訴人負擔。
    事  實
甲、上訴人方面：
一、聲明：求為判決：(一)原判決廢棄。(二)駁回被上訴人在第一審簡易之訴。
二、陳述：除與原判決記載相同者，茲引用之外，補稱：
    事發當日上訴人之自小客車係呈靜止狀態停放於路邊公有停車格內，肇事原因係
    因被上訴人右轉疏忽，乃被上訴人單方責任，應由被上訴人負責上訴人車輛之修
    復並回復原狀。上訴人之車輛若非被上訴人右轉疏忽猛烈撞擊而撞上人行道，並
    由第一個停車格撞移至第二停車格，且因此追撞停放於第二個停車格之自小客車
    ，導致整輛車外殼及內部引擎及其他零件嚴重受損，絕無更換任何零件及回復原
    狀之必要，更何況上訴人將被撞損毀之自小客車委請九和汽車股份有限公司濱江
    修護廠修復時，就已告知廠方維修人員儘量以原車零件能修復為主，實在無法修
    復時方得更換零件。本件所有更換之零件如車體外殼破損、鋼梁嚴重變形、車軸
    扭曲等均因被上訴人右轉疏忽撞擊所致，上訴人主張不應將零件折舊額十萬五千
    七百五十元由上訴人概括承受，應由被上訴人負責賠償，被上訴人應給付上訴人
    新台幣十九萬二千二百二十元及自八十九年四月四日起至清償日止，按週年利率
    百分之五計算之利息。
三、證據：除援用第一審所提證據外，補提台灣台北地方法院台北簡易庭九十一年度
    北簡字第一四二五號宣示判決筆錄影本、台北市交通大隊松山分隊警員盧士雄所
    劉紙條影本等件為證。
乙、被上訴人方面：
一、聲明：求為判決：駁回上訴。
二、陳述：除與原判決記載相同者，茲引用之外，補稱：當日係因他人違規，致被上
    訴人一緊張而撞到上訴人車輛，對於賠償金額由保險公司依法院判決處理。
三、證據：援用第一審所提證據。
    理  由
一、本件上訴人於原審起訴主張被上訴人於八十九年四月四日下午一時三十分許駕駛
    車號ＤＰ─７８７０號自小客車，於行經台北市○○○路○段敦化北路西向南右
    轉慶城街時，因右轉疏忽，撞擊上訴人所有停放於停車格內之車號ＥＹ─４９９
    ０號自小客車，致其所有車輛受損，為此訴請被上訴人賠償上訴人修車費用十九
    萬二千八百二十元及依此計算之法定利息云云；被上訴人則以當時係因他人違規
    ，其因一時緊張疏未注意始撞擊上訴人車輛，關於賠償金額由法院依法判決等語
    資為抗辯。
二、按「不法毀損他人之物者，被害人得請求賠償其物因毀損所減少之價額。」民法
    第一百九十六條定有明文。此所謂減損之價額，係以該被毀損之物，在將毀未毀
    當時之價值作為計價時點，申言之，若該被毀損之物已非新品，則該物當時之價
    值，即為其被毀損致無法利用之損害價額，是倘一舊品遭毀損，而以新品更換之
    ，就該物品而言，其更換後之價值反而高於更換前，此一情形即非所謂「賠償其
    物因毀損所減少之價額」，亦非所謂「回復原狀」之意旨，是為更正此一情形，
    以期用法兩平，在計算損害之價額時，對於以新品更換舊品情形，自以將新品與
    舊品間之差額委由原所有人承擔較為公平，此一差額，即所謂「折舊」，而侵權
    行為人所賠償者，即該被毀損物在將毀未毀當時之價值，如此始符所謂「賠償其
    物因毀損所減少之價額」，亦與所謂回復原狀之精神相符。而關於折舊數額之多
    寡，必須有一計算標準，行政院為此曾發布「固定資產耐用年數表」及「固定資
    產折舊率表」，此一內容尚可作為決定折舊費率之標準。
三、依前開表格內容所載，自小客車之耐用年數為五年，依定率遞減法每年折舊千分
    之三六九，而本件上訴人所有之前揭車輛係八十五年十月一日領照，至發生車禍
    日八十九年四月四日，已實際使用三年六月又三日，依營利事業所得稅結算申報
    查核準則第九十五條第八項規定「固定資產提列折舊採用定率遞減法者，以一年
    為計算單位，其使用期間未滿一年者，按實際使用之月數相當於全年之比例計算
    之，不滿一月者，以一月計。」，則該車更換零件部分之折舊額為十萬五千七百
    五十元，扣除折舊額後之零件費用為二萬五千九百七十元，加上本次修理車輛工
    資六萬一千一百元，共計八萬七千零七十元，原審即本於上開意旨，認本件被上
    訴人應賠償上訴人因車輛毀損所減少之價額，在上開範圍內之請求及依此計算之
    法定利息為有理由，准其所請，對於逾此範圍之請求認為並無理由，為駁回上訴
    人之判決，其認事用法，並無違誤。上訴意旨指摘原判決不當，求予廢棄改判，
    為無理由，應予駁回其上訴。
四、據上論結，本件上訴為無理由，依民事訴訟法第四百三十六條之一第三項、第四
    百四十九條第一項、第七十八條，判決如主文。
中      華      民      國    九十二    年      三      月    二十一    日
                                        臺灣臺北地方法院民事第二庭
                                                審判長法  官  丁蓓蓓
                                                      法  官  黃雯惠
                                                      法  官  汪漢卿
右正本證明與原本無異
本判決不得上訴
中      華      民      國    九十二    年      三      月    二十一    日
                                                  法院書記官  王  儀


司法院資訊處製作；財團法人民間司法改革基金會備份。
